臺灣高等法院臺中分院刑事判決
110年度交上易字第610號
上  訴  人  
即  被  告  曹榮浤


上列上訴人因過失傷害案件，不服臺灣臺中地方法院109年度交
訴字第73號，中華民國110年3月11日第一審判決（起訴案號：臺
灣臺中地方檢察署109年度偵字第1701號），提起上訴，本院判
決如下：
    主  文
上訴駁回。    
    事實與理由
一、本案經本院審理後，認一審判決認事用法及量刑均無不當，
    應予維持，並引用一審判決記載之事實及理由（如附件，惟
    原審判決無罪部分未經當事人上訴，並非本院審理範圍，是
    不予引用）。
二、上訴人即被告曹榮浤並未提出何有利辯解，其所述案發日開
    車未撞到告訴人，伊並無過失云云屬經原審法院詳予指駁認
    無可採信之事項，且原審論述詳實合理，至可憑採，從而被
    告上訴並無理由，應予駁回。　
三、據上論斷，應依刑事訴訟法第373條、第368條，判決如主文
    。
本案經檢察官林清安提起公訴，檢察官姚玎霖到庭執行職務。
中　　華　　民　　國　　110 　年　　8 　　月　　4 　　日
             刑事第九庭   審判長法　官　紀  文  勝
                                法　官　賴  妙  雲
                                法　官　姚　勳　昌
上列正本證明與原本無異。          
不得上訴。
                                書記官  溫  尹  明
中　　華　　民　　國　　110 　年　　8 　　月　　4 　　日

附件：
臺灣臺中地方法院刑事判決
                                     109年度交訴字第73號
公　訴　人　臺灣臺中地方檢察署檢察官
被　　　告　曹榮浤 
                  
                 
                 
選任辯護人　林堡欽律師
上列被告因肇事逃逸罪等案件，經檢察官提起公訴（109年度偵
字第1701號），本院判決如下：
    主    文
曹榮浤犯過失傷害罪，處拘役伍拾日，如易科罰金，以新臺幣壹
仟元折算壹日。
被訴肇事逃逸部分無罪。
    犯罪事實
一、曹榮浤於民國108年11月6日下午4時35分許，駕駛車牌號碼0
    0-0000號自用小貨車（下稱甲車），沿臺中市西區○○○路0段
    由○○路往○○路方向行駛至○○○路0段與○○街交岔路口（下稱案
    發路口）時，適逢劉○○駕駛車牌號碼000-0000號普通重型機
    車（下稱乙車）甫自○○街右轉進入○○○路0段往○○路方向行駛
    在其前方；曹榮浤本應注意車前狀況，隨時採取必要之安全
    措施，並應遵守道路交通標誌、標線、號誌之指示，在劃有
    分向限制線（雙黃實線）路段行駛，不得駛入來車之車道內
    ，且汽車超車時應於前車左側保持半公尺以上之間隔超過，
    行至安全距離後，再顯示右方向燈駛入原行路線，而當時天
    氣晴、日間有自然光線、路面鋪裝柏油、乾燥、無缺陷、無
    障礙物、視距良好，並無不能注意之情事，竟疏未注意，即
    貿然跨越○○○路0段路面上之分向限制線，自乙車之左側超車
    直行，致甲車之右側車身不慎擦撞劉○○之左手肘，劉○○因而
    重心不穩而摔車倒地，受有左側及右側手部擦傷、右側膝部
    、左側無名指擦傷、左側食指挫傷等傷害。嗣警獲報後到場
    處理，並調取案發地點附近路口監視器畫面加以比對，始循
    線查獲上情。
二、案經劉○○訴由臺中市政府警察局第一分局（下簡稱第一分局
    ）報告臺灣臺中地方檢察署檢察官偵查起訴。
    理    由
壹、有罪部分：
一、證據能力之說明：
（一）按被告以外之人於審判外之言詞或書面陳述，除法律有規
      定者外，不得作為證據，刑事訴訟法第159條第1項定有明
      文。查證人即告訴人劉○○於警詢中所為之證述，辯護人爭
      執其證據能力（見本院卷第55頁），而本院復查無有何例
      外得賦予證據能力之情形，依前揭規定，應認無證據能力
      。
（二）次按被告以外之人於審判外之陳述，雖不符刑事訴訟法第
      159條之1至第159條之4之規定，而經當事人於審判程序同
      意作為證據，法院審酌該言詞陳述或書面陳述作成時之情
      況，認為適當者，亦得為證據；當事人、代理人或辯護人
      於法院調查證據時，知有同法第159條第1項不得為證據之
      情形，而未於言詞辯論終結前聲明異議者，視為有前項之
      同意，刑事訴訟法第159條之5定有明文。本判決認定事實
      所引用之其餘供述證據（含文書證據），被告曹榮浤、辯
      護人及檢察官均不爭執其證據能力，，且未於言詞辯論終
      結前聲明異議，本院審酌各該證據作成時之情況，並無違
      法不當或證明力明顯過低之瑕疵，亦認以之作為證據應屬
      適當，是依刑事訴訟法第159條之5規定，均有證據能力。
二、訊據被告固不否認有於上開時地駕駛甲車行駛至案發路口之
    事實，惟矢口否認有何過失傷害犯行，辯稱：伊是直行車，
    告訴人是轉彎車，告訴人之機車並非原本就騎在伊之前方，
    伊是行駛到路口時，才從後照鏡看到告訴人之車子轉出來並
    倒地，伊並沒有與告訴人發生擦撞云云。辯護人另為被告辯
    護：①依據被告之印象，本件係被告開車經過案發路口後，
    告訴人所騎乘之機車始於後方出現；②告訴人於警詢（指108
    年11月6日製作之談話紀錄）、本院審理時，就發生碰撞之
    部位究竟為後照鏡、手肘或乙車車身所述不一；③依證人即
    被告之母李○○於警詢及偵訊時之證述，二車並無接觸或其他
    導致晃動之情形，遑論碰撞告訴人之左手肘，自無從佐證告
    訴人指訴其左手肘遭被告所駕駛甲車擦撞為真；④依臺中市
    政府警察局交通事故補充資料表之記載，二車並無明顯碰撞
    痕跡，與告訴人指訴內容不相符等語。經查：
（一）被告於108年11月6日下午4時35分許，駕駛甲車沿臺中市
      西區○○○路0段由○○路往○○路方向行駛至案發路口處，告訴
      人隨後駕駛乙車在案發路口附近摔車倒地，受有左側及右
      側手部擦傷、右側膝部、左側無名指擦傷、左側食指挫傷
      等傷害，嗣警獲報後到場處理，並調取案發地點附近路口
      監視器畫面加以比對，始發現被告於上開時間駕車行經案
      發路口等情，為被告所是認，核與證人即告訴人於本院審
      理時之證述情節相符（詳如後述），並有員警職務報告、
      道路交通事故現場圖、道路交通事故調查報告表（一）（
      二）、事故現場及車損照片共39張、監視器錄影畫面5張
      、澄清綜合醫院診斷證明書附卷可稽（見偵卷第21頁、第
      35至83頁、第101頁），此部分事實堪以認定。
（二）關於本件車禍事故如何發生，證人即告訴人於本院審理時
      證稱：伊當時從○○街進入○○○路0段，剛好右邊有一台砂石
      車在臺中醫院那邊準備要進入停車場，就是偵卷第83頁上
      方照片中右上角的白色砂石車，伊為了閃那台砂石車，就
      往內側車道靠近雙黃線行駛，被告駕駛之車輛突然從伊左
      邊跨越雙黃線超過去，撞到伊的左手肘，伊就重心不穩滑
      行倒地，被告沒有擦撞伊的機車等語明確（見本院卷第11
      2至123頁），參以證人李○○於警詢中證稱：伊當時坐在甲
      車副駕駛座上，在○○○路上，有一台機車側行過來，伊有
      跟被告說有車來，之後被告說車已經過了，並未發生碰撞
      ，伊也沒有聽到聲音，之後伊往後看，看到機車倒地等語
      （見偵卷第32頁），復於偵訊時證稱：「（原本機車是在
      你兒子貨車前面，你兒子有從左側超越他的機車？）有。
      但是我們超車過去，在前方停等紅綠燈後，才發現告訴人
      自己摔車。」等語（見偵卷第136至137頁），被告於本院
      審理時亦自承：是伊經過告訴人後，告訴人才自己摔倒等
      情不諱（見本院卷第191頁），足認案發當時，告訴人先
      駕駛乙車自○○街右轉進入○○○路0段，行駛在被告前方，被
      告再從告訴人之左側超車，告訴人隨後人車倒地。又依卷
      附道路交通事故現場圖、案發現場照片及監視器錄影畫面
      所示，○○街右轉進入○○○路0段處，右側為臺中醫院施工出
      入口，並停有一臺大型白色砂石車，且告訴人駕駛之乙車
      倒地滑行後產生之刮地痕，確與○○○路0段路面上之分向限
      制線相當接近，兩者間距離不足以容納甲車通過（見偵卷
      第35、53、79至83頁），此與告訴人所稱其為閃避砂石車
      ，而靠近雙黃實線行駛，被告隨後自其左後方跨越雙黃實
      線超車等節相符。再觀諸案發現場照片，○○○路2 段路面
      並無明顯凹凸不平或缺損等足致機車行車不穩之情形（見
      偵卷第53至61頁），且被告亦自承案發當時，其後方並無
      其他車輛經過（見本院卷第191頁），當可排除告訴人係
      行車不穩自摔，或因與其他車輛發生碰撞而摔車之可能。
      本院綜核上情，認告訴人上開指訴情節與卷內客觀事證相
      符，堪以採信，足認被告於案發當時，確跨越分向限制線
      自告訴人左側超車，但未保持安全間隔，甲車之右側車身
      遂擦撞告訴人之左手肘，致告訴人當場重心不穩而摔車倒
      地。
（三）辯護人雖質疑告訴人於108年11月6日製作談話紀錄及本院
      審理時，就發生碰撞之部位究竟為後照鏡、手肘或乙車車
      身所述不一云云，然查，證人即告訴人於108年11月6日下
      午5時15分許，在平等澄清醫院接受員警製作談話紀錄時
      ，固先稱：「（第一次撞擊之部位？）左側車身，大約手
      把的位置」等語（見偵卷第91頁），但隨後於員警詢問對
      本案有無補充意見時，即陳明：「（你認為對方是否知悉
      與你發生車禍？）我不確定對方是否知道，因為碰撞位置
      可能是撞到我左手及機車左手把部位……」（見偵卷第93頁
      ），實已敘及左手有遭碰撞之情形，嗣於本院審理時證稱
      ：伊只有左手肘被撞到，因為左手確實有淤青，機車沒有
      被撞到，伊被撞到時，意識沒有很清楚了，製作談話紀錄
      當時，員警問伊哪裡被撞到，當下伊全身都很痛，伊不知
      道從撞到的等語（見本院卷第119至120頁），是告訴人就
      其左手肘遭被告駕駛之甲車碰撞乙節，並無辯護人所指前
      後所述不一之情形。又衡諸告訴人係在駕車過程中，突遭
      被告從其左側碰撞，自難期待其確知遭撞擊之部位為何，
      且告訴人係於案發後不久，身體多處疼痛、驚魂未定之際
      ，即在醫院接受員警訪談，諒係依據遭被告從其左側碰撞
      之事實，推論並告知員警乙車左側車身有遭撞擊，而此等
      推論與常理亦無違背，雖與告訴人嗣後之證述內容不同，
      亦不能因此認定告訴人有刻意設詞誣陷被告之情形。是辯
      護人上開質疑，並不足以動搖告訴人於本院審理時所為證
      述之憑信性。
（四）又證人李○○雖於警詢及偵訊時證稱：二車並未發生碰撞，
      伊也沒有聽到聲音，是告訴人自己摔車等語（見偵卷第32
      頁、第136至137頁），然證人即告訴人於本院審理時業已
      陳明：當時被告是輕微碰撞到伊左手肘，導致伊重心不穩
      ，碰撞瞬間並沒有發生巨大聲響，因為伊那時穿厚外套，
      伊摔下去時，聲音算大聲也不算大聲，因為當時臺中醫院
      有在施工等語明確（見本院卷第122至123頁），故證人李
      ○○應係因並無明顯碰撞聲響，且現場又有施工噪音干擾，
      以致未能察覺二車發生碰撞。另卷附臺中市政府警察局交
      通事故補充資料表雖記載：「1車（即甲車）：雙方有比
      對車損高度，但是看不出來碰撞部位，右後車輪擋泥蓋上
      有車損，但是比對高度不符合，且車損的顏色為藍色」、
      「2車（即乙車）：左側車身沒有特別明顯的車損，有輕
      微的車損但是都是舊痕，車上明顯的車損為右側車身倒地
      滑行時造成之擦損」等語（見偵卷第97頁），然被告所駕
      駛之甲車既然僅輕微碰撞告訴人之手肘，又有告訴人穿著
      之厚外套可減少衝擊力，從而甲車或乙車之車身均未留下
      本件車禍事故之碰撞痕跡，尚與常理相符。是上開證人李
      ○○之證述，及臺中市政府警察局交通事故補充資料表之記
      載，均不足資為有利於被告之認定。
（五）按駕駛人駕駛汽車，應遵守道路交通標誌、標線、號誌之
      指示；汽車行駛時，駕駛人應注意車前狀況，並隨時採取
      必要之安全措施；汽車在未劃設慢車道之雙向二車道行駛
      時，在劃有分向限制線之路段，不得駛入來車之車道內；
      汽車超車時，應顯示左方向燈並於前車左側保持半公尺以
      上之間隔超過，行至安全距離後，再顯示右方向燈駛入原
      行路線；分向限制線，用以劃分路面成雙向車道，禁止車
      輛跨越行駛，並不得迴轉；分向限制線為雙黃實線，線寬
      及間隔均為10公分。除交岔路口或允許車輛迴轉路段外，
      均整段劃設之，道路交通安全規則第90條第1項、第94條
      第3項、第97條第1項第2款、第101條第1項第5款、道路交
      通標誌標線號誌設置規則第165條第1、2 項分別定有明文
      。被告駕駛甲車上路，自應遵守上開規定。而依卷附道路
      交通事故調查報告表（一）所載，案發當時天氣晴、日間
      有自然光線、路面鋪裝柏油、乾燥、無缺陷、無障礙物、
      視距良好，並無不能注意之情事，被告竟疏未注意，貿然
      跨越分向限制線，自乙車左側超車，且未保持安全間隔，
      以致甲車擦撞告訴人之左手肘，肇致本件車禍事故發生，
      則被告之駕駛行為顯有過失，且與告訴人因此所受之傷害
      間具有相當因果關係甚明。
（六）綜上所述，本案事證明確，被告過失傷害之犯行洵堪認定
      ，應依法論科。
三、核被告所為，係犯刑法第284條前段之過失傷害罪。又本件
    車禍事故後，經員警調閱監視器依據告訴人提供之時間、駛
    離車輛之顏色特徵及有砂石車進入停車場等情況，找到可疑
    之甲車，通知車主表示甲車係被告所駕駛，通知被告前來通
    知，被告表示當時並未發生碰撞，所以才離開現場，有臺中
    市政府警察局道路事故肇事人自首情形紀錄表可憑（見偵卷
    第95頁），是被告並非在員警發覺其過失傷害犯行前，即向
    員警自首犯行，自無從依刑法第62條前段規定予以減輕其刑
    ，併此敘明。
四、爰以行為人之責任為基礎，審酌：（一）被告參與公共道路
    交通，應確實遵守交通規則以維護其他用路人之安全，竟疏
    未注意車前狀況，貿然跨越雙黃實線、未保持安全間隔超車
    ，造成告訴人摔車倒地受傷，行為實屬不該，所幸告訴人所
    受傷勢非重；（二）被告為大學畢業、目前擔任寢具店店員
    、家中有父母需其扶養照顧（見本院卷第194頁）之智識程
    度及生活狀況；（三）被告犯後未坦承犯行，雖與告訴人試
    行調解，但因認告訴人請求賠償新臺幣60萬元，金額過高，
    以致調解不成立（見本院卷第192 頁）等一切情狀，量處如
    主文所示之刑，併諭知易科罰金之折算標準，以示懲儆。
貳、無罪部分：
一、公訴意旨略以：被告於上開時地駕車過失造成告訴人受傷後
    ，明知已肇事，竟未報警及叫救護車，或停留現場等候警方
    處理，旋即駕駛甲車離開現場，因認被告涉犯刑法第185 條
    之4之肇事逃逸罪嫌等語。
二、按犯罪事實應依證據認定之，無證據不得認定犯罪事實；又
    不能證明被告犯罪者，應諭知無罪之判決；刑事訴訟法第15
    4條第2項、第301條第1項分別定有明文。次按認定不利於被
    告之事實，須依積極證據，苟積極證據不足為不利於被告事
    實之認定時，即應為有利於被告之認定，更不必有何有利之
    證據；如未能發現相當之證據，或證據不足以證明，自不能
    以推測或擬制之方法，以為裁判之基礎；且認定犯罪事實所
    憑之證據，無論直接或間接證據，其為訴訟上之證明，須達
    於通常一般之人均不致有懷疑，而得確信其為真實之程度者
    ，始得據為有罪之認定，倘其證明尚未達到此一程度，而有
    合理之懷疑存在時，即應由法院為諭知被告無罪之判決（最
    高法院30年上字第816 號、40年台上字第86號、76年台上字
    第4986號判例參照）。
三、公訴意旨認被告涉犯上開肇事逃逸犯行，無非係以被告於警
    詢及偵訊時之供述、告訴人於警詢時之指訴、證人李○○於偵
    訊時之證述、案發現場附近之路口監視器錄影畫面為其主要
    論據。
四、訊據被告堅決否認有何肇事逃逸犯行，辯稱：伊不覺得有撞
    到告訴人，坐在副駕駛座的伊母親李○○也不覺得有撞到告訴
    人，伊行駛到○○○路與○○路口有停下來等紅燈，轉為綠燈後
    伊左轉去富邦產物保險公司（下稱富邦產險）辦汽車保險等
    語。辯護人另為被告辯護：①被告當時駕駛之甲車，有投保
    富邦產險之任意第三人責任險，且被告並無酒後駕車，告訴
    人傷勢又甚輕微，倘若被告知悉碰撞告訴人騎乘之機車，大
    可交由富邦產險進行理賠，殊無肇事逃逸之必要；②被告於
    車禍事故發生後，車輛縱稍有停頓，亦係因前方路口設有紅
    綠燈號誌，因燈號轉為紅燈，方減速慢行，況案發路口為一
    為轉彎路口，現場又正因柳川整治工程而設置施工屏障，縱
    使減速慢行或以後照鏡前後查看，亦為事理經驗之常，殊難
    資為不利於被告之認定；③被告當時係前往富邦產險繳納其
    另一部車輛即車牌號碼000-0000號自用小客車之保險費，故
    其離開現場並非基於肇事逃逸之故意；④被告駕駛之甲車出
    廠近20年，且為柴油引擎，被告及證人李○○亦有可能因車況
    老舊及柴油引擎之聲響，以致未察覺有與告訴人發生擦撞；
    ⑤案發路口為一轉彎處，縱使告訴人之機車倒地後有發出聲
    響，亦不能排除被告當時已過彎道而未察覺車後情形之可能
    性，且被告並無印象有對告訴人超車，則被告縱有察覺告訴
    人在其後方倒地並發出聲響，被告主觀上亦認為告訴人係自
    摔而與被告駕駛行為無涉等語。經查：
（一）按刑法第185條之4之肇事逃逸罪，其客觀構成要件為行為
      人駕駛動力交通工具肇事，且致人死傷而逃逸，主觀要件
      則須行為人對致人死傷之事實有所認識，並進而決意擅自
      逃離肇事現場，始足當之（最高法院107年度台上字第467
      7 號判決參照）。查被告於上開時地駕駛甲車，疏未注意
      車前狀況，貿然跨越雙黃實線、未保持安全間隔超車，造
      成告訴人摔車倒地受傷，業已認定如前，而被告於案發後
      ，並未協助告訴人就醫，亦未留下可資聯絡之方式，復未
      向警察機關報告，即逕行駕駛甲車離開現場等情，亦為被
      告所坦認。惟被告於警詢、偵訊、本院準備程序及審理時
      ，一再堅稱並未發現與告訴人發生碰撞，認為告訴人係自
      摔，與自己無關，故駕車離開現場等語（見偵卷第25頁、
      第87至89頁、第127頁，本院卷第40至41頁、第191頁），
      則本件自應審究被告於案發時是否有知悉自己駕車肇事致
      人成傷，卻執意逃離現場之主觀犯意。
（二）查證人即告訴人於本院審理時業已證稱：當時被告是輕微
      碰撞到伊左手肘，導致伊重心不穩，碰撞瞬間並沒有發生
      巨大聲響，因為伊那時穿厚外套，伊摔下去時，聲音算大
      聲也不算大聲，因為當時臺中醫院有在施工等語明確，證
      人李○○於警詢及偵訊中亦證稱：二車並未發生碰撞，伊也
      沒有聽到聲音，是告訴人自己摔車等語，且依卷附臺中市
      政府警察局交通事故補充資料表所載，甲車與乙車並無明
      顯之碰撞痕跡，均已詳述如前，參以被告所駕駛之甲車，
      係西元1999年出廠之車輛，有車輛詳細資料報表可查（見
      偵卷第113頁），確可能因車況老舊而容易於行駛時發生
      較大聲響，是以，被告駕駛之甲車，僅輕微碰撞告訴人之
      手肘，並未發生明顯聲響而難以察覺，故乘坐甲車副駕駛
      座之證人李○○亦未發現有與告訴人發生碰撞，其後告訴人
      雖人車倒地，然被告確有可能因案發現場之施工噪音以及
      甲車本身之行車聲響干擾，致未察覺告訴人摔車倒地之聲
      音，而可推知應有與告訴人發生碰撞。則被告辯稱其未發
      現有與告訴人碰撞乙節，尚非無憑。
（三）又證人即告訴人雖於本院審理時證稱：伊摔下去後，伊有
      指被告，被告有停頓二次，有煞車燈，○○路往○○路方向之
      監視器拍得很清楚，警察有去調監視器等語（見本院卷第
      113、117頁），然本院當庭勘驗與案發經過最為相關之檔
      名「0000-00-00_16-31-00_○○○路往○○街-全景」之路口監
      視器錄影畫面，影片內容如下：「一、影片一開啟，顯示
      時間為108年11月6日16時30分59秒，畫面左下方畫有機車
      停等區，畫面下方有其他車輛橫向經過，可知係接近路口
      處。二、16時34分56秒起，被告駕駛之小貨車從畫面右上
      方出現，往畫面左下方之路口行駛。且行駛過程未見有停
      頓情形。三、16時35分9秒，被告駕駛之小貨車在機車停
      等區後方停下，此時畫面下方有許多其他車輛橫向經過。
      四、16時35分10秒，被告伸手接近車內之照後鏡，並於16
      時35分12秒轉身向其右後方望去，於16時35分18秒再轉身
      向前。五、16時35分35秒，被告又轉身向其右後方望去，
      於16時35分40秒再轉身向前。六、影片於16時35分59秒結
      束，此時被告駕駛之小貨車仍停在機車停等區後方。」有
      本院勘驗筆錄可憑（見本院卷第111頁），並未見被告有
      在行車過程中停頓之情形，且依卷附臺中市政府警察局交
      通事故補充資料表之記載，肇事現場僅有1 支監視錄影設
      備拍攝到肇事經過，員警並告知當事人，民生樂群監視器
      拍不到事故位置，○○○路民權監視器被施工圍籬擋住，看
      不到碰撞，也沒看到乙車（見偵卷第97頁），本院為求慎
      重，再函詢第一分局有無其他監視器錄影檔案可資提供，
      據覆稱：本案缺漏之○○路與○○○路口後車牌監視器錄影檔
      案已遺失等語，有第一分局109年12月29日中市警一分偵
      字第1090107593號函及函附員警職務報告可查（見本院卷
      第155至157頁），實難認告訴人此部分之指訴與事實相符
      而可採信。又依上開勘驗結果，被告係駕駛甲車前行10餘
      秒，在○○○路與○○路交岔路口停下來等待紅燈號誌後，始
      開始伸手接近車內之照後鏡，並往右後方觀看，此與被告
      於警詢中供稱：當時前方○○○路與○○路口為紅燈，伊慢慢
      減速準備要停等紅燈，之後伊從後照鏡有看到機車倒地，
      但該機車並未與伊發生碰撞，所以伊認為是對方自摔的，
      才駛離現場，去富邦產險辦理保險等語（見偵卷第24頁）
      ，於本院審理時供稱：伊母親告訴伊後面有人摔車，伊基
      於好奇心才轉過去看等語（見本院卷第191頁），及證人
      李○○於偵訊時證稱：伊等超車過去後，在前方停等紅燈，
      伊到處亂看，從照後鏡看到告訴人的機車自摔等語相符（
      見偵卷第126至127頁），顯見被告並非一完成超車行為，
      即發現告訴人人車倒地，則被告辯稱其主觀上認為自己之
      駕駛行為與告訴人摔車無關，核非無據，自難認其知悉駕
      車肇事致人受傷後，卻執意離開現場，而以肇事逃逸罪責
      相繩。
（四）此外，被告於案發不久後之同日下午4時52分許，確有前
      往富邦產險臺中分公司辦理車牌號碼000-0000號自小客車
      之投保事宜，投保內容為強制汽車責任險及汽車家庭綜合
      保險，有被告提出之富邦產險資料查詢結果、富邦產險台
      中分公司第二營業部109年9月25日台中二字第1090000001
      號函及函附之保單可佐（見本院卷第73頁、第83至86頁）
      ，是被告辯稱並非基於肇事逃逸之犯意而離開現場，亦非
      不能採信。
五、綜上所述，本件依檢察官所提出之證據，尚未達一般之人均
    可得確信被告確有公訴意旨所指之肇事逃逸犯行，而無合理
    懷疑存在之程度，其犯罪尚屬不能證明，既不能證明被告此
    此部分犯罪，揆諸前揭法條及判例意旨，自應為被告無罪之
    諭知。
據上論斷，應依刑事訴訟法第299條第1項前段、第301條第1項，
刑法第284條前段、第41條第1項前段，刑法施行法第1條之1第1
項，判決如主文。
本案經檢察官林清安提起公訴，檢察官張溢金到庭執行職務。
中    華    民    國   110    年    3     月    11    日
                  刑事第十六庭  審判長法  官  李宜娟
                                      法  官  陳怡秀
                                      法  官  洪瑞隆
以上正本證明與原本無異。
如不服本判決應於收受判決後20日內向本院提出上訴書狀，並應
敘述具體理由；其未敘述上訴理由者，應於上訴期間屆滿後20日
內向本院補提理由書（均須按他造當事人之人數附繕本）「切勿
逕送上級法院」。
                                      書記官  許家齡
中    華    民    國   110    年    3     月    11    日
附錄論罪科刑法條
【刑法第284條】
因過失傷害人者，處1年以下有期徒刑、拘役或10萬元以下罰金
；致重傷者，處3年以下有期徒刑、拘役或30萬元以下罰金。